vi: Phương pháp neo khối khởi đầu: Đứng độc lập; Đệm cao su; Đinh cắm; Cốc hút; Neo chân không; Khác
pt-PT: Método de fixação dos blocos de partida: Independente; Almofadas de borracha; Espigões; Ventosas; Âncora de vácuo; Outro
sl-SI: Način sidranja štartnega bloka: Prostostoječe; Gumijaste podloge; Zatiči (žebljički); Priseski; Vakuumsko sidro; Drugo
ro-RO: Metodă de ancorare a blocstarturilor: Independent; Tampoane de cauciuc; Cuie; Ventuze; Ancoră cu vid; Altele
pt-BR: Bloco de partida método de ancoragem: Independente; Almofadas de borracha; Cravos; Ventosas; Âncora a vácuo; Outro
de: Verankerungsmethode des Startblocks: Freistehend; Gummipads; Spikes; Saugnäpfe; Vakuumanker; Sonstige
en: Starting block anchoring method: Free-standing; Rubber pads; Spikes; Suction cups; Vacuum anchor; Other
nb: Forankringsmetode for startblokk: Frittstående; Gummiputer; Pigger; Sugekopper; Vakuumanker; Annet
zh-CN: 起跑器固定方法: 独立式; 橡胶垫; 道钉; 吸盘; 真空锚固; 其他
cs: Metoda ukotvení startovacího bloku: Volně stojící; Gumové podložky; Hroty; Přísavky; Vakuová kotva; Jiné
lt-LT: Starto kaladėlių tvirtinimo būdas: Laisvai pastatomas; Guminės pagalvėlės; Spygliai; Siurbtukai; Vakuuminis tvirtinimas; Kita
it: Metodo di ancoraggio del blocco di partenza: Autoportante; Cuscinetti in gomma; Chiodi; Ventose; Ancoraggio a vuoto; Altro
ru: Метод крепления стартовых колодок: Отдельно стоящие; Резиновые накладки; Шипы; Присоски; Вакуумное крепление; Другое
ja: スターティングブロック固定方法: 自立式; ラバーパッド; スパイク; 吸盤; 真空アンカー; その他
zh-TW: 起跑器錨固方式: 獨立式; 橡膠墊; 釘腳; 吸盤; 真空錨定; 其他
th: วิธีการยึดบล็อกเริ่มต้น: ตั้งพื้น; แผ่นยางรอง; สไปก์; ถ้วยดูด; จุดยึดสุญญากาศ; อื่นๆ
hr-HR: Metoda sidrenja početnog bloka: Samostojeće; Gumeni podlošci; Šiljci; Vakuumske priljepnice; Vakuumsko sidrište; Ostalo
pl: Metoda kotwiczenia bloku startowego: Wolnostojące; Gumowe podkładki; Kolce; Przyssawki; Kotwa próżniowa; Inne
fr: Mode d’ancrage des blocs de départ: Autoportant; Patins en caoutchouc; Pointes; Ventouses; Ancrage par aspiration; Autre
fi: Lähtötelineiden kiinnitysmenetelmä: Vapaasti seisova; Kumityynyt; Piikit; Imukupit; Alipaineankkuri; Muu
es: Método de anclaje para tacos de salida: Independiente; Almohadillas de goma; Clavos; Ventosas; Anclaje por vacío; Otro
da: Forankringsmetode for startblok: Fritstående; Gummipuder; Pigge; Sugekopper; Vakuumanker; Andet
bg-BG: Метод за закрепване на стартовите блокчета: Свободностоящо; Гумени подложки; Шипове; Вендузи; Вакуумно закрепване; Друго
sv: Förankringsmetod för startblock: Fristående; Gummidynor; Spikar; Sugproppar; Vakuumförankring; Övrigt
nl: Startblok verankeringsmethode: Vrijstaand; Rubberen pads; Spikes; Zuignappen; Vacuümanker; Overige
tr: Başlangıç bloğu sabitleme yöntemi: Serbest duran; Kauçuk pedler; Çiviler; Vantuzlar; Vakum ankraj; Diğer
hu: Rajtgép rögzítési módszer: Szabadon álló; Gumitalpak; Tüskék; Tapadókorongok; Vákuumos rögzítő; Egyéb
el: Μέθοδος στερέωσης βατήρων εκκίνησης: Ελεύθερης τοποθέτησης; Ελαστικά μαξιλαράκια; Καρφιά; Βεντούζες; Αγκύρωση κενού; Άλλο
ko: 스타팅 블록 고정 방법: 프리스탠딩; 고무 패드; 스파이크; 흡착판; 진공 앵커; 기타
sk-SK: Spôsob ukotvenia štartovacích blokov: Voľne stojace; Gumové podložky; Hroty; Prísavky; Vákuové ukotvenie; Iné